臺灣桃園地方法院刑事判決
110年度訴字第1106號
公  訴  人  臺灣桃園地方檢察署檢察官 
被      告  陳宗偉


上列被告因傷害等案件，經檢察官提起公訴（110年度偵字第280
5號），本院判決如下：
    主  文
陳宗偉犯傷害罪，處有期徒刑參月，如易科罰金，以新臺幣壹仟
元折算壹日。
    事  實
陳宗偉於民國109年11月10日15時許，在桃園市○鎮區○○○路0○0號
前，與何堯欽因停車糾紛發生口角，竟基於傷害之犯意，先徒手
推擠何堯欽胸口，將何堯欽推往牆邊，何堯欽因而重心不穩跌坐
在牆邊，陳宗偉隨後以右手勾住何堯欽，並徒手拉扯及毆打何堯
欽之右手臂、胸口及身體軀幹各處，致何堯欽受有肢體軀幹多處
挫擦傷之傷害。後經何堯欽報警調閱監視器，查悉上情。
    理  由
壹、程序事項
    本案採為判決基礎之證人於警詢中之證述，及其餘被告以外
    之人於審判外之陳述，因檢察官、被告就此部分之證據能力
    均無意見，且迄至言詞辯論終結前亦未為任何異議，本院審
    酌上開陳述作成時之情況，尚無違法不當及證明力明顯過低
    之瑕疵，亦認為以之作為證據應屬適當，依刑事訴訟法第15
    9 條之5 第2 項規定，上開審判外之陳述均有證據能力。至
    其餘經本判決援引之非供述證據，俱核無公務員違法採證之
    情形，亦無信用性過低之疑慮，且與本案被告犯行之認定具
    關聯性，均經本院於審判期日，依刑事訴訟法第164 條、第
    165 條規定，踐行證據調查之法定程序，自應認均有證據能
    力。
貳、認定事實之證據及理由
    訊據被告陳宗偉固坦承確實有於109年11月10日15時許，在
    桃園市○鎮區○○○路0○0號前，因停車糾紛與何堯欽發生口角
    等情，然辯稱：過程中我根本沒有推何堯欽，是何堯欽拉著
    我的手不放，我並沒有攻擊或傷害何堯欽，何堯欽是在推我
    的過程中自己摔倒云云。經查：
一、證人即告訴人何堯欽於偵查及審理時證稱：109年11月10日1
    5時我到案發地點附近洽公，於是將車輛停放在桃園市○鎮區
    ○○○路0○0號門口，隨後工廠走出一名女性員工表示這是私人
    車位，我當時人在車上且未熄火，我表示如果你們車輛來我
    就會馬上開走，約三分鐘後，被告就出現要用手機拍攝我的
    車輛大牌與聯絡電話，且與我發生第一次爭執，於是我有第
    一次報警處理，警方到場處理後，被告有打電話到我公司投
    訴我，因此不久後公司要求我會去現場拍照以自保，被告又
    再次隨即出現，並先推打我胸口並撞我至桃園市○鎮區○○○路
    0號之左側門口，並將我推倒在牆邊，然後以拳頭徒手攻擊
    我的右臂、胸部還有軀幹，過程中我都是用左手抵擋並沒還
    手，之後我被打倒在地，我怕對方繼續攻擊，於是我就大喊
    救命，被告攻擊我的過程，有被監視器畫面拍到，但只有拍
    到一部分，並不是全部過程等語（見偵字卷第82頁至第84頁
    、本院訴字卷第49頁至第53頁）。
二、本案案發過程之監視器錄影畫面，雖未完全拍攝到雙方衝突
    之過程，然確實拍攝到被告將告訴人推往牆邊且出手勾住告
    訴人脖子，以及雙方手部互有拉扯等情，就此部分有本院勘
    驗筆錄於卷可參（見附表及本院訴字卷第32之1頁至第32之3
    頁），可與告訴人上開證述相互核實，足認告訴人上開證述
    所言非虛，又告訴人傷勢，另有聯新國際醫院診斷證明書及
    傷勢照片在卷可稽（見偵字卷第45頁、第113頁），診斷證
    明書記載告訴人受有「肢體軀幹多處挫擦傷」之傷勢，此亦
    與告訴人所證述之攻擊部分及傷勢照片可互為印證，此外該
    證斷證明書開立時間為109年11月10日即案發當日，是告訴
    人因被告徒手攻擊之行為，因而受有上開診斷證書所載之傷
    勢之情，應可認定。
三、被告固以前詞置辯，然本院勘驗結果可知，被告確實有徒手
    推擠告訴人將告訴人推往牆邊，並用手勾住告訴人脖子，導
    致告訴人重心不穩跌坐在牆邊之情，另告訴人指稱被告有徒
    手毆打其手臂、胸口及身體各處，且告訴人亦有提出診斷證
    明書所載告訴人之傷勢亦與告訴人指述相符，況由診斷證明
    書可知告訴人傷勢遍及身體各部位，顯非告訴人單一一次自
    行跌倒之行為所導致，足認被告確實有拉扯及毆打告訴人之
    犯行，被告上開辯詞顯與卷內證據資料不符，要無可採。
四、證人即被告員工范怡文雖於偵查及審理時稱：案發當時我側
    身站在一旁距離被告與告訴人二人約4.1公尺處，是告訴人
    推著被告往祥義公司方向前進，告訴人推到最後自己重心不
    穩跌倒在祥義公司玻璃門旁，跌倒時還拉著被告，之後起身
    還攻擊被告，我還有拿出手機錄影，但是被告與告訴人二人
    推擠到告訴人倒地我沒有錄影，我是在告訴人起身開始攻擊
    被告時我才開始錄影，且我看到告訴人時，其身上並無明顯
    傷勢云云。然經本院審理當庭勘驗被告所提出之影像檔案可
    知，衝突後並無證人范怡文所述，告訴人有起身毆打被告之
    情事，證人所述顯與自己所提出之客觀證據不符，再者，證
    人雖證述是告訴人拉扯、推擠被告，然本院監視器勘驗結果
    卻是呈現被告是持續往告訴人方向迫近，且有揮拳攻擊之事
    實，勘驗筆錄所呈現之事實，與證人所述明顯矛盾。實則證
    人范怡文之證述內容多與客觀事證相違，且證人於本院交互
    詰問過程中，先證稱當天過程均在場且有錄影，然後續經本
    院追問是否有拍攝到所稱告訴人拉扯、推擠被告等有利於被
    告之片段時，證人卻稱未拍攝到該部分，僅能提出衝突之後
    部分之片段，衡諸常情，告訴人若真有動手攻擊被告，且該
    次衝突乃是先前停車糾紛之延續，證人理當有充足時間持手
    機拍攝此部分對被告有利之事實，證人對此卻徒有片面說詞
    而無任何證據可實其說，證詞之真實性已非無疑，況且證人
    於審理時自陳其為任職於被告公司長達七年具一定情誼，確
    有維護被告之動機，是證人證詞與被告所辯於此皆與客觀事
    證不符，自均無可採。
五、另被告雖爭執當場未見到告訴人傷勢云云，惟診斷證明書所
    載告訴人之傷勢為肢體軀幹擦挫傷，從被告提供之影片檔案
    可知，告訴人軀幹受傷部分，應是恰為其衣物所遮蔽，況且
    告訴人確實提出傷勢照片及診斷證明書在卷可佐，尚無從以
    被告所提出之影片據論告訴人於衝突結束後並未受傷乙情，
    被告此部分所辯，亦非有理。　　
六、綜上，本案事證明確，被告犯行已堪認定，自應予依法論科
    。 
參、論罪科刑
一、核被告所為，係犯係犯刑法第277條第1 項之傷害罪。 
二、爰審酌被告為成年人，心智已臻成熟，當知悉人際間對進退
    之分際，且與告訴人素昧平生，縱是因為停車問題而有爭執
    ，仍應循和平方式處理，然被告卻無法克制情緒而出手攻擊
    告訴人，終致告訴人於衝突過程中受有如事實欄所載之身體
    傷勢，所為實有不該，兼衡被告始終否認犯行、未取得告訴
    人諒解之犯後態度、造成傷勢之程度、生平素行、犯罪動機
    ，暨各被告之智識程度、經濟及家庭生活狀況等一切情狀，
    量處如主文所示之刑，並諭知易科罰金之折算標準。
據上論斷，應依刑事訴訟法第299 條第1 項前段，刑法第277 條
第1 項、第41條第1項前段，刑法施行法第1 條之1 第1 項，判
決如主文。
本案經檢察官劉倍提起公訴，經檢察官朱秀晴到庭執行職務。
中　　華　　民　　國　　111 　年　　3 　　月　　8 　　日
                  刑事第三庭  審判長法  官  謝順輝
                                    法  官  陳柏嘉
                                    法  官  林莆晉 
以上正本證明與原本無異。
如不服本判決應於收受判決後20日內向本院提出上訴書狀，並應
敘述具體理由。其未敘述上訴理由者，應於上訴期間屆滿後20日
內向本院補提理由書（均須按他造當事人之人數附繕本）「切勿
逕送上級法院」。 
 　　　　　　　　     　　　　　　　書記官　王震惟
中　　華　　民　　國　　111 　年　　3 　　月　　9 　　日
附錄本案論罪科刑法條
中華民國刑法第277條
傷害人之身體或健康者，處5年以下有期徒刑、拘役或50萬元以
下罰金。
犯前項之罪，因而致人於死者，處無期徒刑或7年以上有期徒刑
；致重傷者，處3年以上10年以下有期徒刑。
附表
勘驗標的：監視器畫面【檔名：000000000.491943】  監視器畫面時間/ 播放器時間 勘驗內容 15：46：25至15：46：26； 00：25至00：26　　 身著黑色上衣、灰色長褲之男子為甲男（下稱甲男即被告），則身著灰色上衣、黑色長褲之男子為乙男（下稱乙男即告訴人），二人於畫面左上方出現，甲男伸手推乙男，乙男後退至柱子旁。 15：46：30至15：46：57； 13：15至13：42 甲男用手勾住乙男脖子，且將其推擠至牆邊，乙男於左邊之門邊蹲坐，此時，身著灰色上衣、牛仔褲之女子自畫面左上方出現。 15：46：47至15：46：58； 00：47至00：58 甲男與乙男二人再度從畫面左方一前一後出現，且二人之雙手互有拉扯，後乙男對著甲男伸手比劃。